# 售后修理费

提问人：wxj_001 时间：2019-03-25 00:48:32
陈版您好！某生产企业对产品实行 8 年质保。预计修理费为收入的 1%。想问一下在 8 年质保期一般采用什么方法计提修理费？

回答人：chenyiwei
参照新《企业会计准则第 14 号——收入（ 2017 年修订）》第三十三条的规定，合理区分保证性质保和服务性质保。对保证性质保期间内的服务费，应在确认收入时一次性予以计提并确认销售费用和预计负债；对服务性质保的成本，在实现商品销售时无需预提，到后续实际发生时确认，与对应的维保服务收入配比。